# 关于递延所得税资产负债的特殊问题解释

提问人：茶前饭后 时间：2020-09-05 14:33:06
请教各位高手，本人有一事不明，就是融资租赁财务处理中（暂按老准则），“固定资产-融资租入固定资产”，“未确认融资费用”这两个科目，为什么后者确认递延所得税负债，而前者不确认递延所得税资产呢？准则上说的死循环之类的无法信服，本质上同样是价值摊销及时间性差异，且分录如果按照：借：递延资产，贷：所得税费用，这不是也不影响死循环吗？因为“未确认融资费用”科目就是按照：借：所得税费用，贷：递延负债，有合理的理解方法望不吝赐教！拜谢了！

回答人：chenyiwei
没有“后者确认递延所得税负债，而前者不确认递延所得税资产”的说法，或者都确认，或者都不确认。在目前的准则下，涉及租赁资产和应付款初始计量的暂时性差异是不确认递延所得税资产和负债的。